【裁判字號】    98,裁,3048
【裁判日期】    981210
【裁判案由】    所有權登記
【裁判全文】
最  高  行  政  法  院  裁  定
                                      98年度裁字第3048號
抗  告  人  甲○○
上列抗告人因與相對人彰化縣彰化地政事務所間所有權登記事件
，對於中華民國98年7月23日臺中高等行政法院98年度訴字第127
號裁定提起抗告，本院裁定如下︰
    主  文
抗告駁回。
抗告訴訟費用由抗告人負擔。
    理  由
一、緣抗告人因所有權登記事件於民國（下同）97年7月14日向
    司法院陳情，案經法務部以97年8月5日法律決字第09707005
    19號移送內政部受理，內政部以97年8月12日內授中辦地字
    第0970048511號函復抗告人。抗告人於收受前開函文後，於
    97年8月20日再以同一事由向內政部提出陳情，經內政部以
    97年9月2日內授中辦地字第0970048830號函轉彰化縣政府查
    處。彰化縣政府以97年9月9日府地籍字第0970183702號函轉
    相對人辦理，相對人以97年10月17日彰地一字第0970012149
    號函復抗告人，駁回抗告人申請。抗告人不服，循序提起行
    政訴訟，經臺中高等行政法院裁定駁回起訴後，提起本件抗
    告。
二、本件抗告意旨略以：抗告人為先父顧金龍之典物土地所有權
    登記事件，向彰化縣政府提出訴願，遭彰化縣政府以98年2
    月5日府法訴字第0970235917號訴願決定書駁回。抗告人因
    彰化縣政府前開訴願決定之理由，適用法規顯有錯誤，依訴
    願法第97條規定，於法定期間內，向原訴願決定機關申請再
    審，經彰化縣政府以98年4月6日府法訴字第0980039467號訴
    願決定書不受理抗告人之再審申請。抗告人98年4月8日收到
    上開再審不受理之訴願決定書後，於98年4月14日法定2個月
    內，向臺中高等行政法院提起行政訴訟。本案前後有2次訴
    願決定書，臺中高等行政法院忽視抗告人依法申請再審，於
    98年4月8日收到訴願決定書後，經過6天即提起行政訴訟之
    事實，係行政訴訟法第243條第1項裁定適用法規不當，當然
    違背法令等語。
三、本院查：
  (一)撤銷訴訟之提起，應於訴願決定書送達後2個月之不變期間
    內為之，為行政訴訟法第106條第1項前段所明定。課予義務
    訴訟含有撤銷訴訟之成分，同須經訴願前置程序，其起訴期
    間法無明文，應類推適用撤銷訴訟之規定，於訴願決定書送
    達後2個月之不變期間內為之。若逾期提起，顯不合法，其
    情形不可補正，應依同法第107條第1項第6款裁定駁回之。
  (二)本件原裁定以抗告人提起行政訴訟之期間已逾不變期間，駁
    回抗告人之訴。經查，本件抗告人因所有權登記事件，於98
    年2月6日收受彰化縣政府98年2月5日府法訴字第0970235917
    號訴願決定書，此有送達證書附訴願卷可稽，抗告人提起行
    政訴訟之期間應自98年2月7日起，扣除在途期間3日，算至
    98年4月9日（星期四）即已屆滿。抗告人遲至98年4月14日
    始向臺中高等行政法院提起行政訴訟，有收文戳可按，顯已
    逾上開不變期間，原裁定認事用法並無違誤。雖抗告人再向
    原訴願決定機關申請再審，亦不影響原訴願決定送達後起訴
    不變期間之計算；何況，依彰化縣政府98年4月6日府法訴字
    第0980039467號訴願決定書所載，抗告人係於前揭98年2月5
    日府法訴字第0970235917號訴願決定送達後之起訴期間內，
    對該尚未確定之訴願決定申請再審，而未被受理。抗告意旨
    主張其前後受有2次訴願決定書，應以申請再審之訴願決定
    書送達日為準起算起訴不變期間云云，容有誤解，難認其抗
    告為有理由，應予駁回。
四、依行政訴訟法第104條、民事訴訟法第95條、第78條，裁定
    如主文。
中    華    民    國    98    年    12    月    10    日
                    最高行政法院第七庭
                        審判長法官  藍  獻  林
                              法官  廖  宏  明
                              法官  張  瓊  文
                              法官  姜  素  娥
                              法官  林  文  舟
以  上  正  本  證  明  與  原  本  無  異
中    華    民    國    98    年    12    月    11    日
                              書記官  邱  彰  德


司法院資訊處製作；財團法人民間司法改革基金會備份。
